【裁判字號】    89,易,4821
【裁判日期】    900418
【裁判案由】    毀損
【裁判全文】
臺灣板橋地方法院刑事判決                        八十九年度易字第四八二一號
    公  訴  人  臺灣板橋地方法院檢察署檢察官
    被      告  乙○○
右列被告因毀損案件，經檢察官提起公訴 (八十九年度偵字第一五六二０號)，本院
判決如左：
    主  文
乙○○無罪。
    理  由
一、公訴意旨略以：被告乙○○於民國八十九年七月二十一日四時三十分許，在臺北
    縣永和市○○路十號前，基於毀損之犯意，手持木棍毀損甲○○所有停放於該處
    之車號ＣＸ─三六九三號自小客車前擋風玻璃。因認被告涉犯刑法第三百五十四
    條之毀損罪云云。
二、按犯罪事實應依證據認定之，無證據不得推定其犯罪事實，刑事訴訟法第一百五
    十四條定有明文。又認定不利於被告之事實，須依積極證據，茍積極證據不足為
    不利於被告事實之認定時，即應為有利於被告之認定，更不必有何有利之證據，
    最高法院著有三十年上字第八一六號判例可資參照。次按告訴人之告訴，係以使
    被告受刑事訴追為目的，是其陳述是否與事實相符，仍應調查其他事實以資審認
    ，始得為不利被告之認定；又被害人之陳述如無瑕疵，且就其他方面調查又與事
    實相符，固足採為科刑之基礎，倘其陳述尚有瑕疵，而在未究明前，遽採為論罪
    科刑之根據，即難認為適法，最高法院亦分別著有五十二年台上字第一三００號
    及六十一年台上字第三０九九號判例可資參照。
三、公訴人認被告涉有前開罪嫌，無非以右開事實，業據告訴人甲○○於警訊時指證
    歷歷，復有現場照片三張附卷可稽，為其論據。訊據被告乙○○堅決否認有何毀
    損犯行，辯稱：並無於前開時地持木棍毀損告訴人所有之小客車擋風玻璃，本件
    純係告訴人設詞誣陷等語。查本件告訴人指訴被告毀損其小客車擋風玻璃乙事，
    固據告訴人於警訊及本院審理中指訴在卷，惟本件除告訴人上開單一指訴外，並
    無其他證人目睹，因之對於告訴人上開指訴，仍須有其他證據予以佐證始足認定
    ；其次，對於告訴人所述目擊被告持木棍毀損小客車擋風玻璃經過，其稱：八十
    九年七月二十一日凌晨約四時三十分至五時許，伊正於屋內窗邊做早操運動時，
    突聞樓下一聲「碰」巨聲，伊推開窗戶往下看，發現被告手舉木棍準備再打伊車
    前擋風玻璃時，伊即叫喊「你在幹什麼！」，被告即抬頭一望，發現伊後立即跑
    走，並跑至渠停放在人行道上之機車急速騎走，因當時天氣晴朗，伊清楚看見被
    告身著白色Ｔ恤、米色半長短褲，而其所騎乘之機車則僅看見其車牌為「ＧＱ？
    ─？六九」號云云，雖告訴人對於毀損者確為被告，且對於其所穿著之衣物、騎
    乘之機車等細節，均能詳予供述，惟經本院赴現場履勘結果，告訴人之住處係於
    位於臺北縣永和市○○路十號三樓，其所有之小客車則停放於一樓水泥地上，此
    製有勘驗筆錄及照片十幀附卷為證，是依告訴人所述之案發時間為凌晨四時三十
    分許之清晨時分，告訴人係位於自已居住之三樓走廊，究竟能否自高處往下清楚
    看到持木棍毀損之人即為被告，及其所騎乘之車號，非無疑問？況且告訴人於事
    發後迄當日上午九時十分始報案，此觀之警訊筆錄之訊問時間自明，衡情苟有其
    事，則告訴人既可確定該肇事者為被告，何以未立即報案處理，以爭取時效暨保
    全證據，速由警方緝捕被告歸案，反而係延至當日九時許始報案處理？甚且，被
    告於八十九年七月十九日起赴馬來西亞觀光，迄同年月二十三日始返國等情，業
    經被告提出其所有之護照乙份為證，並經本院函調被告之出入境資料查明屬實，
    此亦有內政部警政署入出境管理局九十年二月二十二日（九０）境信昌字第００
    五三二一號函附卷為證，是被告既已提出於案發時之不在場證明，則其所辯並未
    於前開時地持木棍毀損告訴人所有之小客車擋風玻璃等語，尚堪採信，足見告訴
    人指稱被告於前開時地為毀損行為云云，實有疑問。末以告訴人係被告之繼母，
    雙方曾因房屋過戶之財產問題而交惡，與被告之父、被告兄弟互控傷害，案經法
    院審理確定在案，此有刑事判決書乙份附卷為證，是雙方曾因訴訟而心存介蒂，
    則告訴人本件指訴，究係真有其事而誤認，抑或空言虛妄設詞誣陷云云，尚無法
    推知，惟本院綜合前開調查證據之結果，公訴人所舉證據不足以證明被告犯行。
    此外，又查無其他積極證據足證被告確有毀損情事，茲既不能證明被告犯罪，自
    依法諭知無罪之判決。
據上論結，應依刑事訴訟法第三百零一條第一項，判決如主文。
本案經檢察官徐名駒到庭執行職務
中      華      民      國    九十      年      四      月     十八     日
                                      臺灣板橋地方法院刑事第六庭
                                          法  官  徐   蘭   萍
右正本證明與原本無異。
如不服本判決，應於判決送達後十日內，向本院提出上訴狀。
                                          書記官  莊   川   億
中      華      民      國    九十      年      四      月     十八     日


司法院資訊處製作；財團法人民間司法改革基金會備份。
